【裁判字號】    91,訴,1875
【裁判日期】    920515
【裁判案由】    偽造文書等
【裁判全文】
臺灣桃園地方法院刑事判決                        九十一年度訴字第一八七五號
    公  訴  人  臺灣桃園地方法院檢察署檢察官
    被      告  甲○○
右列被告因偽造文書等案件，經檢察官提起公訴（九十一年度偵字第九八七號），本
院判決如左：
    主  文
本件公訴不受理。
    理  由
一、按已經提起公訴或自訴之案件，在同一法院重行起訴者應諭知不受理之判決，刑
    事訴訟法第三百零三條第二款定有明文。
二、本件公訴意旨以被告甲○○擔任位於桃園縣蘆竹鄉○○路○段九號之四乙○○○
    有限公司（下稱寶欣公司）會計，負責經管該公司之財務，為從事業務之人，竟
    基於意圖為自己不法所有及行使偽造私文書之概括犯意，先於民國九十一年一月
    份侵占公司應繳交與電力公司之電費新台幣（下同）六千三百十五元，復於九十
    一年一月三十一日上午十時許在桃園縣蘆竹鄉○○路○段附近之某刻印店，偽刻
    「五工色紗纖維有限公司及黃宏進之背書章，連續蓋用在寶欣公司簽發，以彰化
    商業銀行南崁分行為付款人，欲交付與五工色紗公司及黃宏進之票號分別為ＮＡ
    0000000號、ＮＡ0000000號，發票日分別為九十一年一月十八日
    、九十一年一月三十日，金額分別為八萬零四十六元、二萬五千九百四十九元之
    支票背書欄內，足生損害於五工色紗公司及黃宏進。再於當日將二紙支票內金額
    以轉帳提領方式，存入自己於彰化商業銀行南崁分行帳號0000000000
    0000號戶名為「甲○○」之帳戶內，侵吞寶欣公司共十一萬二千三百十元，
    用以支付自己積欠地下錢莊之債務。因認被告涉有刑法第三百三十六條第二項之
    業務侵占罪及同法第二百十六條、第二百十條之行使偽造私文書罪嫌。
三、惟查，被告甲○○又因受僱於桃園縣蘆竹鄉坑口村後壁厝一０二之十七號麗元股
    份有限公司桃園廠擔任會計一職，辦理保管公司福利金、發放員工薪資等業務，
    亦因積欠地下錢莊借款並遭逼討債務，於九十一年四月底某日起至同年月五月間
    某日止，陸續將其業務上所保管之公司福利金八萬四千二百二十七元侵占入己，
    且於九十一年五月十日，將業務上所持應發給員工屠清龍之四月份薪資八千九百
    五十六元據為己有。又其私受人力仲介業者「鈜祥企業有限公司」之委託代向麗
    元公司僱用之外勞收取各項費用，詎其亦承前開圖自己不法所有之概括犯意，於
    同年四月十日將代為向外勞沙威扣取之機票、居留證、體檢等費用共七千六百元
    ，及同年五月十日向外勞育差扣取之機票費用五千二百元，暨向外勞拉帕、迷匠
    、基拉沙、阿溫、吳踢、宋習、巴空、參迪、順通等九人扣取之體檢費、居留證
    費每人各二千四百元共二萬一千六百元，均未按期轉交「鈜祥公司」，而先後悉
    數挪充己用，經台灣桃園地方法院檢察署檢察官以九十一年度偵緝字第八七八號
    提起公訴，於九十一年十一月二十一日繫屬本院，並經本院於九十二年四月四日
    以九十一年度易字第二一二二號判決有罪在案，而本件之繫屬時日係九十一年十
    二月二十五日，繫屬時間顯在前開九十一年度易字第二一二二號案件之後，有台
    灣桃園地方法院檢察署九十一年度偵緝字第八七八號起訴書、台灣高等法院被告
    全國前案紀錄表附卷可考。查被告甲○○因積欠地下錢莊款項且因遭錢莊逼債甚
    急，遂於九十一年一月間利用任職寶欣公司會計經管公司財務之便，連續侵占寶
    欣公司共計十一萬二千三百十元之款項等情，業據被告於本院審理時坦認不諱，
    再參諸告訴人寶欣公司代理人吳苓蓉於本院審理時證稱：被告在九十一年一月在
    我們公司任職會計，過年前我認為他不適任，就讓他離職，過完年後，幾家工廠
    跟我催貨款，我去銀行查，才知道款項被他盜領等語，則被告在九十一年過年前
    即二月中旬左右始自寶欣公司離職，緊接在同年四月間即又至前開案件之麗元公
    司擔任會計一職，復再利用任職會計辦理公司福利金、發放員工薪資業務之便，
    連續侵占麗元公司福利金八萬四千二百二十七元及發放給員工之薪資八千九百五
    十六元，及受鈜祥公司之委託代向麗元僱用外勞收取之各項費用共計三萬四千四
    百元悉數侵占入己挪用以償還其積欠地下錢莊之債務一節，亦據被告甲○○於前
    開案件審理時供認不諱，已據本院調閱前開案件審認無訛。綜佐上情，被告於九
    十一年一月至同年二月中旬任職寶欣公司擔任會計一職，及嗣後於同年四月間任
    職麗元公司亦復擔任會計職務，時間緊接，且在上開二家公司均利用擔任會計經
    管公司財務之便侵占款項，並均用來償還其積欠地下錢莊之債務，所犯業務侵占
    之構成要件相同，由此足見被告係因遭地下錢莊逼債甚急，而基於概括犯意，利
    用其在各家公司擔任會計職務之便，反覆侵占其在各公司經管之財務，以償還其
    積欠地下錢莊之債務。是本件被告被訴業務侵占罪與前開案件被訴之業務侵占罪
    間，應為連續犯，而屬裁判上一罪，且本件業務侵占罪部分與被告所犯行使偽造
    私文書罪間又有牽連犯之裁判上一罪關係，為同一案件，揆諸前揭規定，本件自
    應諭知不受理之判決，並不經言詞辯論為之。
據上論斷，應依刑事訴訟法第三百零三條第二款、第三百零七條，判決如主文。
中      華      民      國      九十二      年      五    月    十五    日
                                臺灣桃園地方法院刑事第三庭
        法  官  林惠霞
右正本證明與原本無異。
如不服本判決，應於判決送達後十日內，向本院提出上訴狀。
                                    書記官  陳恩如
中      華      民      國      九十二      年      五    月   二十一   日


司法院資訊處製作；財團法人民間司法改革基金會備份。
